{"present": {"1 Singular": {"Affirmative": "feallaim", "Question": "an bhfeallaim?", "Negative": "n\u00ed fheallaim"}, "2 Singular": {"Affirmative": "feallann t\u00fa", "Question": "an bhfeallann t\u00fa?", "Negative": "n\u00ed fheallann t\u00fa"}, "3 Singular": {"Male": {"Affirmative": "feallann s\u00e9", "Question": "an bhfeallann s\u00e9?", "Negative": "n\u00ed fheallann s\u00e9"}, "Female": {"Affirmative": "feallann s\u00ed", "Question": "an bhfeallann s\u00ed?", "Negative": "n\u00ed fheallann s\u00ed"}}, "1 Plural": {"Compressed": {"Affirmative": "feallaimid", "Question": "an bhfeallaimid?", "Negative": "n\u00ed fheallaimid"}, "Extended": {"Affirmative": "feallann muid", "Question": "an bhfeallann muid?", "Negative": "n\u00ed fheallann muid"}}, "2 Plural": {"Affirmative": "feallann sibh", "Question": "an bhfeallann sibh?", "Negative": "n\u00ed fheallann sibh"}, "3 Plural": {"Affirmative": "feallann siad", "Question": "an bhfeallann siad?", "Negative": "n\u00ed fheallann siad"}, "Passive": {"Affirmative": "fealltar", "Question": "an bhfealltar?", "Negative": "n\u00ed fhealltar"}}, "future": {"1 Singular": {"Affirmative": "feallfaidh m\u00e9", "Question": "an bhfeallfaidh m\u00e9?", "Negative": "n\u00ed fheallfaidh m\u00e9"}, "2 Singular": {"Affirmative": "feallfaidh t\u00fa", "Question": "an bhfeallfaidh t\u00fa?", "Negative": "n\u00ed fheallfaidh t\u00fa"}, "3 Singular": {"Male": {"Affirmative": "feallfaidh s\u00e9", "Question": "an bhfeallfaidh s\u00e9?", "Negative": "n\u00ed fheallfaidh s\u00e9"}, "Female": {"Affirmative": "feallfaidh s\u00ed", "Question": "an bhfeallfaidh s\u00ed?", "Negative": "n\u00ed fheallfaidh s\u00ed"}}, "1 Plural": {"Compressed": {"Affirmative": "feallfaimid", "Question": "an bhfeallfaimid?", "Negative": "n\u00ed fheallfaimid"}, "Extended": {"Affirmative": "feallfaidh muid", "Question": "an bhfeallfaidh muid?", "Negative": "n\u00ed fheallfaidh muid"}}, "2 Plural": {"Affirmative": "feallfaidh sibh", "Question": "an bhfeallfaidh sibh?", "Negative": "n\u00ed fheallfaidh sibh"}, "3 Plural": {"Affirmative": "feallfaidh siad", "Question": "an bhfeallfaidh siad?", "Negative": "n\u00ed fheallfaidh siad"}, "Passive": {"Affirmative": "feallfar", "Question": "an bhfeallfar?", "Negative": "n\u00ed fheallfar"}}, "past": {"1 Singular": {"Affirmative": "d'fheall m\u00e9", "Question": "ar fheall m\u00e9?", "Negative": "n\u00edor fheall m\u00e9"}, "2 Singular": {"Affirmative": "d'fheall t\u00fa", "Question": "ar fheall t\u00fa?", "Negative": "n\u00edor fheall t\u00fa"}, "3 Singular": {"Male": {"Affirmative": "d'fheall s\u00e9", "Question": "ar fheall s\u00e9?", "Negative": "n\u00edor fheall s\u00e9"}, "Female": {"Affirmative": "d'fheall s\u00ed", "Question": "ar fheall s\u00ed?", "Negative": "n\u00edor fheall s\u00ed"}}, "1 Plural": {"Compressed": {"Affirmative": "d'fheallamar", "Question": "ar fheallamar?", "Negative": "n\u00edor fheallamar"}, "Extended": {"Affirmative": "d'fheall muid", "Question": "ar fheall muid?", "Negative": "n\u00edor fheall muid"}}, "2 Plural": {"Affirmative": "d'fheall sibh", "Question": "ar fheall sibh?", "Negative": "n\u00edor fheall sibh"}, "3 Plural": {"Compressed": {"Affirmative": "d'fheall siad", "Question": "ar fheall siad?", "Negative": "n\u00edor fheall siad"}, "Extended": {"Affirmative": "d'fhealladar", "Question": "ar fhealladar?", "Negative": "n\u00edor fhealladar"}}, "Passive": {"Affirmative": "fealladh", "Question": "ar fealladh?", "Negative": "n\u00edor fealladh"}}, "condi": {"1 Singular": {"Affirmative": "d'fheallfainn", "Question": "an bhfeallfainn?", "Negative": "n\u00ed fheallfainn"}, "2 Singular": {"Affirmative": "d'fheallf\u00e1", "Question": "an bhfeallf\u00e1?", "Negative": "n\u00ed fheallf\u00e1"}, "3 Singular": {"Male": {"Affirmative": "d'fheallfadh s\u00e9", "Question": "an bhfeallfadh s\u00e9?", "Negative": "n\u00ed fheallfadh s\u00e9"}, "Female": {"Affirmative": "d'fheallfadh s\u00ed", "Question": "an bhfeallfadh s\u00ed?", "Negative": "n\u00ed fheallfadh s\u00ed"}}, "1 Plural": {"Compressed": {"Affirmative": "d'fheallfaimis", "Question": "an bhfeallfaimis?", "Negative": "n\u00ed fheallfaimis"}, "Extended": {"Affirmative": "d'fheallfadh muid", "Question": "an bhfeallfadh muid?", "Negative": "n\u00ed fheallfadh muid"}}, "2 Plural": {"Affirmative": "d'fheallfadh sibh", "Question": "an bhfeallfadh sibh?", "Negative": "n\u00ed fheallfadh sibh"}, "3 Plural": {"Compressed": {"Affirmative": "d'fheallfaid\u00eds", "Question": "an bhfeallfaid\u00eds?", "Negative": "n\u00ed fheallfaid\u00eds"}, "Extended": {"Affirmative": "d'fheallfadh siad", "Question": "an bhfeallfadh siad?", "Negative": "n\u00ed fheallfadh siad"}}, "Passive": {"Affirmative": "d'fheallfa\u00ed", "Question": "an bhfeallfa\u00ed?", "Negative": "n\u00ed fheallfa\u00ed"}}, "imper": {"1 Singular": {"Affirmative": "feallaim!", "Negative": "n\u00e1 feallaim!"}, "2 Singular": {"Affirmative": "feall!", "Negative": "n\u00e1 feall!"}, "3 Singular": {"Male": {"Affirmative": "fealladh s\u00e9!", "Negative": "n\u00e1 fealladh s\u00e9!"}, "Female": {"Affirmative": "fealladh s\u00ed!", "Negative": "n\u00e1 fealladh s\u00ed!"}}, "1 Plural": {"Compressed": {"Affirmative": "feallaimis!", "Negative": "n\u00e1 feallaimis!"}, "Extended": {"Affirmative": "fealladh muid!", "Negative": "n\u00e1 fealladh muid!"}}, "2 Plural": {"Affirmative": "feallaig\u00ed!", "Negative": "n\u00e1 feallaig\u00ed!"}, "3 Plural": {"Compressed": {"Affirmative": "feallaid\u00eds!", "Negative": "n\u00e1 feallaid\u00eds!"}, "Extended": {"Affirmative": "fealladh siad!", "Negative": "n\u00e1 fealladh siad!"}}, "Passive": {"Affirmative": "fealltar!", "Negative": "n\u00e1 fealltar!"}}, "pastConti": {"1 Singular": {"Affirmative": "d'fheallainn", "Question": "an bhfeallainn?", "Negative": "n\u00ed fheallainn"}, "2 Singular": {"Affirmative": "d'fheallt\u00e1", "Question": "an bhfeallt\u00e1?", "Negative": "n\u00ed fheallt\u00e1"}, "3 Singular": {"Male": {"Affirmative": "d'fhealladh s\u00e9", "Question": "an bhfealladh s\u00e9?", "Negative": "n\u00ed fhealladh s\u00e9"}, "Female": {"Affirmative": "d'fhealladh s\u00ed", "Question": "an bhfealladh s\u00ed?", "Negative": "n\u00ed fhealladh s\u00ed"}}, "1 Plural": {"Compressed": {"Affirmative": "d'fheallaimis", "Question": "an bhfeallaimis?", "Negative": "n\u00ed fheallaimis"}, "Extended": {"Affirmative": "d'fhealladh muid", "Question": "an bhfealladh muid?", "Negative": "n\u00ed fhealladh muid"}}, "2 Plural": {"Affirmative": "d'fhealladh sibh", "Question": "an bhfealladh sibh?", "Negative": "n\u00ed fhealladh sibh"}, "3 Plural": {"Compressed": {"Affirmative": "d'fheallaid\u00eds", "Question": "an bhfeallaid\u00eds?", "Negative": "n\u00ed fheallaid\u00eds"}, "Extended": {"Affirmative": "d'fhealladh siad", "Question": "an bhfealladh siad?", "Negative": "n\u00ed fhealladh siad"}}, "Passive": {"Affirmative": "d'fheallta\u00ed", "Question": "an bhfeallta\u00ed?", "Negative": "n\u00ed fheallta\u00ed"}}, "subj": {"1 Singular": {"Affirmative": "go bhfealla m\u00e9", "Negative": "n\u00e1r fhealla m\u00e9"}, "2 Singular": {"Affirmative": "go bhfealla t\u00fa", "Negative": "n\u00e1r fhealla t\u00fa"}, "3 Singular": {"Male": {"Affirmative": "go bhfealla s\u00e9", "Negative": "n\u00e1r fhealla s\u00e9"}, "Female": {"Affirmative": "go bhfealla s\u00ed", "Negative": "n\u00e1r fhealla s\u00ed"}}, "1 Plural": {"Compressed": {"Affirmative": "go bhfeallaimid", "Negative": "n\u00e1r fheallaimid"}, "Extended": {"Affirmative": "go bhfealla muid", "Negative": "n\u00e1r fhealla muid"}}, "2 Plural": {"Affirmative": "go bhfealla sibh", "Negative": "n\u00e1r fhealla sibh"}, "3 Plural": {"Affirmative": "go bhfealla siad", "Negative": "n\u00e1r fhealla siad"}, "Passive": {"Affirmative": "go bhfealltar", "Negative": "n\u00e1r fhealltar"}}, "verbal noun": "fealladh", "verbal adjective": "feallta"}